臺灣臺北地方法院刑事判決　　　　　99年度交簡上字第194號
上　訴　人　臺灣臺北地方法院檢察署檢察官
被　　　告
即上訴人　　鄭宗炘
上列上訴人即被告因過失致死案件，不服本院於中華民國99年8
月20日所為98年度店簡字第634 號第一審刑事簡易判決（聲請簡
易判決處刑案號：臺灣臺北地方法院檢察署98年度偵字第26390
號、第23908 號），提起上訴，本院管轄之第二審合議庭判決如
下：
    主      文
上訴駁回。
鄭宗炘緩刑貳年。
    事實及理由
一、本件臺灣臺北地方法院檢察署檢察官上訴意旨略以：「基於
    告訴人陳青結不服判決，認為被告因過失致被害人死亡，迄
    未與被害人家屬和解，因認原審量刑過輕，請求從重量刑」
    云云；而被告上訴理由厥為：「被害人家屬要求賠償金額過
    高，非其能力負擔；而原審判處6 月有期徒刑，易科罰金則
    須新台幣（下同）18萬元，非被告打零工之收入可以負擔」
    云云，經核均非對原審判決所認定之犯罪事實有所爭執，其
    理由均難謂正當；且在本院審理中，經查被告與告訴人（即
    被害人家屬）間於本院民事庭已達成調解，並由被告賠償3,
    52萬5,384 元予被害人家屬，而告訴人亦以書面向本院陳請
    同意給予被告自新之機會，不再追究被告之刑事責任，以上
    有本院事庭99年11月5 日99年移調字第1064號「侵權行為損
    害賠償事件調解筆錄」、告訴人陳青結99年11月16日「刑事
    陳述意見狀」各乙紙附卷可稽，是本件於原審判決後之情事
    亦已變更，檢察官聲請上訴之理由亦不復存在，因認原審判
    決認事、用法及量刑均無不當，應予維持，並引用原審判決
    書記載之事實、證據及理由（如附件）。檢察官及被告鄭宗
    炘分別提起本件上訴，均無理由，應予駁回。
二、次查，本案被告鄭宗炘前未曾受有期徒刑以上刑之宣告，此
    有臺灣高等法院被告全國前案紀錄表附卷可參，素行尚佳，
    本件係因過失犯罪，始罹刑典，且犯後既已知所悔悟，並與
    告訴人間達成調解，獲得被害人家屬之原諒，經此起訴與審
    判之教訓後，應已知警惕，而無再犯之虞，本院因認對被告
    所宣告之刑，以暫不執行為適當，爰依刑法第74條第1 項第
    1 款之規定，併予宣告緩刑2 年，以啟自新。
據上論斷，應依刑事訴訟法第455 條之1 第1 項、第3 項、第
373 條、第368 條，刑法第74條第1 項第1 款，判決如主文。
本案經檢察官柯木聯到庭執行職務
中    華    民    國   100    年    1     月    28    日
                  刑事第十二庭審判長法  官  李英豪
                                    法  官  陳慧萍
                                    法  官  楊台清
以上正本證明與原本無異。
不得上訴。
                                    書記官  劉子豪
中    華    民    國   100    年    1     月    28    日
附錄本案論罪科刑法條全文：
中華民國刑法第276條
（過失致死罪）
因過失致人於死者，處2 年以下有期徒刑、拘役或2 千元以下罰
金。
從事業務之人，因業務上之過失犯前項之罪者，處5 年以下有期
徒刑或拘役，得併科3 千元以下罰金。